# 股权转让印花税计入长期股权投资成本吗？

提问人：mzw821 时间：2013-07-16 12:38:57
我公司收购一家企业的股权（非同一控制下），期间就股权转让承担了我方相应的印花税。现不考虑该印花税的重要性，请问根据会计原则的精神，该印花税是计入我公司的长期股权投资成本还是计入管理费用？ 解释第四号只提到 “购买方为企业合并发生的审计、法律服务、评估咨询等中介费用以及其他相关管理费用，应当于发生时计入当期损益。”现在有人把印花税也归入此条内容。 我不同意，觉得印花税属于直接相关的成本的一部分，类似于购买房产的契税，应该资本化。 请问大家，该如何判断？及引用的观点？

回答人：chenyiwei
在合并报表层面，强调的是“consideration transferred”，即“The consideration transferred in a business combination shall be measured at fair value, which shall be calculated as the sum of the acquisition-date fair values of the assets transferred by the acquirer, the liabilities incurred by the acquirer to former owners of the acquiree and the equity interests issued by the acquirer.”，即强调此处的对价应该是支付给被购买方的原股东的。支付的税费属于交易成本，不构成“consideration transferred”的组成部分，所以应计入费用。 《讲解 2010 》第三章对于长期股权投资成本的确定遵循了与合并报表层面相同的原则（但是个人认为不尽合理），因此在个别报表层面，这部分印花税虽然是购买方依法应当承担的，是企业合并必要的交易成本的组成部分，但是仍应费用化而不能计入长期股权投资成本。相比之下，如果购买股权但并未达到对被投资单位控制的程度，则按照《企业会计准则第 2 号——长期股权投资》第四条的规定，此时的税费成本是可以计入长期股权投资成本的。

提问人：hcl1986 时间：2013-07-28 22:02:08
也就是说取得未纳入合并范围的“长期股权投资”时支付的税费及其他费用（包括审计费与评估费）应当计入长期股权投资的成本；而取得纳入合并范围的“长期股权投资”时支付的税费及其他费用（包括审计费与评估费），应当在个别报表及合并层次都直接费用化，是不是这样呢？

回答人：chenyiwei
可以这样理解。